【裁判字號】    99,上訴,1961
【裁判日期】    991206
【裁判案由】    毒品危害防制條例
【裁判全文】
臺灣高等法院高雄分院刑事判決        99年度上訴字第1961號
上  訴  人
即  被  告  孫萬光
上列上訴人因毒品危害防制條例案件，不服臺灣高雄地方法院99
年度審訴字第2828號中華民國99年10月27日第一審判決（起訴案
號：臺灣高雄地方法院檢察署99年度毒偵字第3738號），提起上
訴，本院判決如下：
     主  文
上訴駁回。
     理  由
一、按不服地方法院之第一審判決而上訴者，應向管轄第二審之
    高等法院為之。上訴書狀應敘述具體理由。上訴書狀未敘述
    上訴理由者，應於上訴期間屆滿後20日內補提理由書於原審
    法院，逾期未補提者，原審法院應定期間先命補正。第二審
    法院認為上訴書狀未敘述理由或 上訴有第362條前段之情形
    者，應以判決駁回之。但其情形可以補正而未經原審法院命
    其補正者，審判長應定期間先命補正。刑事訴訟法第361 條
    、第367 條，分別定有明文。所謂不服第一審判決之具體理
    由，必係依據卷內既有訴訟資料或提出新事證，指摘或表明
    第一審判決有何採證、認事、用法或量刑等足以影響判決本
    旨之不當或違法，而構成應予撤銷之具體事由，始克當之（
    例如：依憑證據法則具體指出所採證據何以不具證據能力，
    或依憑卷證資料，明確指出所為證據證明力之判斷如何違背
    經驗、論理法則）；倘僅泛言原判決認定事實錯誤、違背法
    令、量刑失之過重或輕縱，而未依上揭意旨指出具體事由，
    或形式上雖已指出具體事由，然該事由縱使屬實，亦不足以
    認為原判決有何不當或違法者（例如：對不具有調查必要性
    之證據，法院未依聲請調查亦未說明理由，或援用證據不當
    ，但除去該證據仍應為同一事實之認定），皆難謂係具體理
    由，俾與第二審上訴制度旨在請求第二審法院撤銷、變更第
    一審不當或違法之判決，以實現個案救濟之立法目的相契合
    ，並節制濫行上訴（最高法院97年度台上字第892 號判決意
    旨參照）。是以上訴人之上訴書狀或補提之上訴理由書，雖
    有敘述上訴理由，惟並未具體敘述第一審判決有上述違法、
    不當情形，即與未敘述具體理由無異，其所為上訴，即不符
    合上訴之法定要件。
二、上訴人即被告孫萬光經原審以違反毒品危害防制條例案件，
    施用第一級毒品，累犯，量處有期徒刑10月；又施用第二級
    毒品，累犯，量處有期徒刑4 月，應執行有期徒刑1 年，被
    告對施用第二級毒品罪部分不服，提起上訴，略以：(一)就99
    年4 月28日於高雄市楠梓區後勁友人處，連續抽了2 根香菸
    後，出來後遭警盤查，同意採取尿液，檢驗結果呈嗎啡及甲
    基安非他命陽性反應，深感疑惑。被告並無推諉，坦承確是
    施用毒品，該香菸內確係海洛因粉末摻入香菸內，是我自己
    裝入的最清楚。又海洛因之性質及安非他命是不一樣的，吸
    食之用法也不相同，在朋友之處所，抽了自己2 根香菸，是
    很自然的，不可能在他人之處所施用其他的工具來施用毒品
    ，朋友會怎麼樣，可以接受嗎？應不可能同時施用2 種毒品
    。(二)是何原因導致尿液檢驗出2 種毒品之因素，問題出在哪
    裡？莫非尿液產生問題，是故回憶起，採尿過程，因為被告
    就被採尿液並不是1 次，多次被採尿液後，均由本人在該尿
    液瓶罐上之封條按印模，唯獨99年4 月28日此次之尿液瓶上
    ，為何沒有要求本人在瓶罐封口按指模，殆無疑義？何以此
    次違反作業程序，理由何在？如果承辦人員故意，或過失錯
    誤，導致該尿液檢驗誤差，有2 種毒品之反應，依據論斷，
    被告有施用2 種毒品，顯有失公允，再則；被告坦承確有吸
    食2 根摻有海洛因粉末之香菸，亦無避重就輕之作為，但確
    實僅吸食2 根摻有海洛因粉末之香菸，怎麼會有安非他命之
    因素，是所不能接受。請更處被告適當之處罰，以維司法公
    正云云。
三、經查：本件檢察官起訴被告之犯罪事實，係被告孫萬光基於
    施用第一級毒品海洛因及第二級毒品甲基安非他命之犯意，
    分別於99年4 月28日2 時25分許回溯72小時內，施用第一級
    毒品海洛因及第二級毒品甲基安非他命1 次等情，而被告對
    於上開檢察官起訴之犯罪事實，則於原審中坦承不諱，此據
    其於原審中供述：我承認有檢察官所起訴的犯罪事實等語可
    按（見原審卷第37頁) 。且原審因被告為上開有罪之陳述，
    經告知簡式審判程序意旨，並聽取公訴人及被告之意見後，
    裁定進行簡式審判程序審理。再被告為警查獲時所採尿液經
    送檢驗結果，除呈嗎啡陽性反應外，亦呈甲基安非他命之陽
    性反應，此有高雄市政府警察局楠梓分局後勁派出所毒品案
    姓名對照表（編號：D99132）、高雄市立凱旋醫院99年5 月
    24 日 （編號：D99132）濫用藥物尿液檢驗報告各1 份在卷
    可稽（見偵卷第10頁) 。且被告孫萬光對於有施用第二級毒
    品甲基安非他命之情，自始未於原審審理時否認。是原審審
    酌上情，認被告孫萬光除施用第一級毒品海洛因1 次之外，
    亦另有施用第二級毒品甲基安非他命1 次，並論處被告亦犯
    有毒品危害防制條例第10條第2 項施用第二級毒品罪。業已
    詳敘其所憑之依據、認定理由及法律見解，從形式上觀察，
    原判決並無認定事實錯誤、違背法令、判決適用法則不當之
    情形。被告上訴意旨，仍執上情否認施用第二級毒品云云，
    自非可取，與未敘具體理由無異，不符合上訴之法定要件。
四、綜上所述，本院審酌上情，認原審依被告之自白，並斟酌全
    辯論意旨及調查證據之結果，就被告亦施用第二級毒品部分
    予以論罪科刑，於判決內已具體說明論科之理由，及其憑以
    認定之證據，客觀上並無何違法或不當之處，量刑業已從輕
    。被告上訴意旨所陳，經核並未依據卷內既有訴訟資料，具
    體指出或表明原判決有何採證、認事、用法等足以影響判決
    本旨之不當或違法之理由，僅係對原判決已說明論斷之事項
    ，徒憑己意再為爭執，並未具體指摘原判決有如何採證、認
    事、用法等違反經驗法則之不當或違法，而足以影響判決本
    旨，應認未符合具體理由之要件，揆諸前揭說明，其上訴自
    不合法律上之程式。
五、爰依刑事訴訟法第367 條前段、第372 條，不經言詞辯論，
    逕為判決如主文。
中    華    民    國    99    年    12    月    6     日
                 刑事第九庭     審判長法  官  莊秋桃
                                      法  官  范惠瑩
                                      法  官  田平安
以上正本與原本無異。
本件不得上訴。
中    華    民    國    99    年    12    月    6     日
                                      書記官  馬蕙梅

司法院資訊處製作；財團法人民間司法改革基金會備份。
